臺灣新北地方法院刑事判決　　　　　　110年度金訴字第192號
公　訴　人　臺灣新北地方檢察署檢察官
被　　　告　陳昱霖


選任辯護人　劉安桓律師
　　　　　　林博文律師
上列被告因違反洗錢防制法等案件，經檢察官提起公訴（110 年
度偵字第7066號），本院判決如下：
    主  文
陳昱霖犯附表一「罪名及宣告刑」欄所示之罪，各處如附表一
「罪名及宣告刑」欄所示之刑。有期徒刑部分應執行有期徒刑參
月，罰金部分應執行罰金新臺幣壹萬伍仟元，如易服勞役以新臺
幣壹仟元折算壹日。緩刑貳年。
    事  實
一、陳昱霖於網路上結識通訊軟體LINE暱稱「珮琪- 擁抱幸福」
    之人，暱稱「珮琪- 擁抱幸福」於民國109 年9 月17日對其
    介紹工作內容為提供金融帳戶收取款項，其再依「珮琪- 擁
    抱幸福」扣除己身應得10％之佣金後，登入交友網站「JOLO
    VER 」購買金幣並儲值剩餘金額至特定之會員帳號，儲值款
    項則自其提供之帳戶扣款。而陳昱霖依其社會生活經驗及智
    識程度，已預見前揭行為，常與詐欺取財或其他財產犯罪密
    切相關，而提供帳戶收款並將款項以儲值方式匯出，極有可
    能係在取得詐欺所得贓款，製造金流斷點，掩飾該詐騙所得
    之本質及去向，並隱匿資金實際受益人之身分以避免曝光，
    然為賺取報酬，縱為提領、匯出之款項為詐欺財產犯罪所得
    ，且會製造金流斷點，掩飾該本質及去向，亦不違背其本意
    ，與該真實姓名年籍不詳LINE代號「珮琪- 擁抱幸福」之人
    共同意圖為自己不法之所有，基於詐欺取財、洗錢之犯意聯
    絡，提供其申辦之中國信託商業銀行帳號000-00000000000
    0 號帳戶（下稱本案帳戶）供「珮琪- 擁抱幸福」之人收取
    款項，嗣「珮琪- 擁抱幸福」之人取得本案帳戶後，即於附
    表二所示時間，對附表二所示之人，以附表二所示之詐騙方
    式進行詐騙，致附表二所示之人陷於錯誤，而分別依指示匯
    款至本案帳戶內，陳昱霖再依「珮琪- 擁抱幸福」之人指示
    登入上開網站後，將特定金額儲值至指定帳號，以此方式致
    使犯罪贓款流向難以追查，並隱匿犯罪所得去向、所在。嗣
    經附表二所示之人察覺有異而報警處理，警方調閱本案帳戶
    金流循線追查，始查悉上情。
二、案經魏國峯、李健民訴由新北市政府警察局三重分局報告臺
    灣新北地方檢察署（下稱新北地檢署）檢察官偵查起訴。
    理  由
壹、程序部分：
一、按被告以外之人於審判外之陳述，雖不符合刑事訴訟法第15
    9 條之1 至第159 條之4 之規定，而經當事人於審判程序同
    意作為證據，法院審酌該言詞陳述或書面陳述作成時之情況
    ，認為適當者，亦得為證據，刑事訴訟法第159 條之5 第1
    項定有明文。本案認定事實所引用卷內被告陳昱霖（下稱被
    告）以外之雖屬傳聞證據，惟檢察官、
    被告及其辯護人於本院審理程序時均表示同意作為證據方法
    而不予爭執（見本院卷第135 頁），於辯論終結前亦未對該
    等證據之證據能力聲明異議，本院復審酌上開證據資料製作
    時之情況，尚無違法不當及證明力明顯過低之瑕疵，與本案
    待證事實復具有相當關連性，以之作為證據應屬適當，依上
    開規定，認前揭證據資料均得為證據，有證據能力。
二、至本件其餘非供述證據部分，無傳聞法則之適用，且無事證
    足認係實施刑事訴訟程序之公務員因違背法定程序而取得，
    與本案待證事實復具有自然之關連性，復經本院依法踐行調
    查程序，皆應有證據能力。
貳、實體部分：
一、認定犯罪事實所憑之證據及理由
  ㈠上揭事實，業據被告於本院審理程序中坦承不諱（見本院卷
    第142 頁），並有告訴人魏國峯、李健民於警詢指述紊詳（
    見偵卷第17至19、55至59頁），復有內政部警政署反詐騙諮
    詢專線紀錄表、受理詐騙帳戶通報警示簡便格式表、金融機
    構聯防機制通報單、告訴人魏國峯提供之轉帳明細、LINE對
    話紀錄、受理刑事案件報案三聯單、受理各類案件紀錄表、
    郵政自動櫃員機交易明細表、本案帳戶申辦人資料及交易明
    細及被告與暱稱「珮琪- 擁抱幸福」之人之LINE對話紀錄等
    件在卷可稽（見偵卷第23、25、27、29、31至47、49、51、
    53、63、65、67、69、71、73、77至90、91、93、95至103
    、127 至202 頁），應認被告任意性自白與事實相符，堪予
    採信。
  ㈡按刑法上之故意，分直接故意（確定故意）與間接故意（不
    確定故意），行為人對於構成犯罪之事實，明知並有意使其
    發生者，為直接故意，行為人對於構成犯罪之事實，預見其
    發生而其發生並不違背其本意者，為間接故意，刑法第13條
    定有明文。而金融帳戶屬個人交易理財重要之物品，其專有
    性甚高，是一般人均有妥為保管及防止他人任意使用之認識
    ，縱因特殊情況偶有同意他人使用之需，亦必然深入瞭解該
    他人之身分及用途後再行同意，方符常情；且詐欺正犯利用
    人頭帳戶匯款詐欺之案件，近年來報章新聞多所披露，復經
    政府多方宣導，一般民眾對此種利用人頭帳戶之犯案手法，
    自應知悉而有所預見。查被告於偵查中自陳：我不認識暱稱
    「珮琪- 擁抱幸福」之人，也無見面交談過，都是透過LINE
    聯繫等語（見偵卷第122 至123 頁），復參照被告提出其與
    暱稱「珮琪- 擁抱幸福」之人之LINE對話截圖（見偵卷第12
    7 頁），可見被告與暱稱「珮琪- 擁抱幸福」之人素未謀面
    ，由此可知，被告對於暱稱「珮琪- 擁抱幸福」之真實姓名
    、年籍資料、任職之公司行號等各項資訊皆一無所悉，與暱
    稱「珮琪- 擁抱幸福」之人間並無信賴關係，僅因網路結識
    即依照暱稱「珮琪- 擁抱幸福」之人之指示提供本案帳戶。
    又觀之被告與暱稱「珮琪- 擁抱幸福」之人所約定之合作模
    式，由暱稱「珮琪- 擁抱幸福」之人接單後將款項匯入被告
    提供之本案帳戶，被告再依其指示將指定金額於「JOLOVER
    」網站購買金幣後儲值至特定會員帳戶等情，有其等LINE對
    話紀錄附卷可佐（見偵卷第128 頁），亦為被告自承在卷（
    見本院卷第71頁），依此觀之，則「珮琪- 擁抱幸福」直接
    請匯款人將款項持至「JOLOVER 」網站購買金幣即可，何需
    多此一舉，匯入被告本案帳戶內，再扣除被告可得之10％報
    酬後再委由被告以儲值方式轉匯至特定帳戶，且「珮琪- 擁
    抱幸福」之人亦於LINE中表示其均是使用PAYPAL之儲值方式
    ，因為此加值方式於該網站可不限次數、不限金額儲值等語
    （見偵卷第137 頁），顯見「珮琪- 擁抱幸福」之人所使用
    之儲值管道並無任何次數、金額上限，何須再行支付佣金於
    網路上覓得完全不相識之人為其代儲值，足徵被告本案帳戶
    僅係供款項單純匯入、匯出，以製造資金斷點使用；而被告
    於偵查時即供稱：我確實有起疑，但因為對方需要幫忙而接
    受等語（見偵卷第123 頁），且依被告與「珮琪- 擁抱幸福
    」之人之LINE對話紀錄所示，被告對此工作不只一次表示是
    否合法之質疑，起初尚拒絕從事此工作等情（見偵卷第12 8
    至133 頁），由此可見，被告當初即有懷疑此份工作之合法
    性質。復以被告當時已成年，自述學歷為大學畢業，從事圖
    書館員等語（見本院143 頁），具有相當之智識及社會生活
    經驗，應知悉金融帳戶係有關個人財產、身分之物品，並可
    知悉一般人均可自行申請金融帳戶使用，如非意圖供犯罪使
    用，無使用他人金融帳戶供收款後，再要求他人代為轉匯款
    項之必要，並可獲取匯入金額10％之報酬，實與常情不符，
    且被告曾表示不願意讓家人知道此份工作，有LINE對話紀錄
    附卷可佐（見偵卷第134 頁），可見被告知悉此份工作與一
    般合法正當之工作情形迥然不同，竟僅憑對方三言兩語之說
    明，即率予輕信，足見被告係本於貪圖可能獲取高額報酬之
    動機，對於其將本案帳戶提供與「珮琪- 擁抱幸福」之人使
    用，「珮琪- 擁抱幸福」之人可能利用上開本案帳戶實施詐
    欺取財之犯行，主觀上應可預見，惟為賺取高額報酬，隨意
    將本案帳戶提供與「珮琪- 擁抱幸福」之人使用，並依「珮
    琪- 擁抱幸福」之人指示操作將扣除其己身報酬後之所餘款
    項，於「JOLOVER 」網站購買金幣後儲值至指定之會員帳戶
    ，對於「珮琪- 擁抱幸福」利用本案帳戶向附表二所示告訴
    人詐取財物，並無違背其本意，其有詐欺取財之不確定故意
    甚明；且核其所為，已參與詐欺犯罪構成要件行為之實行，
    而非單純於「珮琪- 擁抱幸福」犯罪行為完成後，予以助力
    ，縱未參與事前之謀議及事中之詐騙行為，仍應成立共同正
    犯，而非事後幫助行為或單純之幫助犯，併予敘明。
  ㈢按洗錢防制法所稱洗錢，指下列行為：一、意圖掩飾或隱匿
    特定犯罪所得來源，或使他人逃避刑事追訴，而移轉或變更
    特定犯罪所得。二、掩飾或隱匿特定犯罪所得之本質、來源
    、去向、所在、所有權、處分權或其他權益者。三、收受、
    持有或使用他人之特定犯罪所得，洗錢防制法第2 條定有明
    文。復按現行洗錢防制法第14條第1 項之一般洗錢罪，祇須
    有同法第2 條各款所示行為之一，而以同法第3 條規定之特
    定犯罪作為聯結即為已足；另倘行為人意圖掩飾或隱匿特定
    犯罪所得來源，而將特定犯罪所得直接消費處分，甚或交予
    其他共同正犯予以隱匿，或由共同正犯以虛假交易外觀掩飾
    不法金流移動，依現行洗錢防制法之規定，已難依循過往實
    務認僅係單純犯罪後處分贓物之行為，而應認屬同法第2 條
    第1 或2 款之洗錢行為（最高法院108 年度台上字第2057號
    判決要旨參照）。經查，被告將本案帳戶提供與「珮琪- 擁
    抱幸福」之人，並於附表二所示告訴人等匯款至本案帳戶後
    ，再將贓款扣除10％報酬後購買金幣儲值至「珮琪- 擁抱幸
    福」指定之會員帳戶內，其主觀上應有將本案帳戶交由他人
    匯入、轉匯款項使用之認知，且應可知該帳戶資金經其儲值
    而匯入他人帳戶後，後續資金流向有無法追索之可能性，將
    形成金流斷點，產生遮斷金流以逃避國家追訴、處罰之效果
    ，其為賺取報酬，仍將本案帳戶提供與「珮琪- 擁抱幸福」
    之人，其有隱匿詐欺特定犯罪所得去向之一般洗錢犯意甚明
    。
  ㈣綜上所述，本案事證明確，被告前揭犯行，洵堪認定，應予
    依法論科。
二、論罪科刑
  ㈠罪名
  ⒈核被告上開所為，均係犯刑法第339 條第1 項之詐欺取財罪
    及洗錢防制法第14條第1 項之洗錢罪。
  ⒉公訴意旨認參與本案詐欺取財者包括「珮琪- 擁抱幸福」之
    人以及擔任機房端工作之詐騙集團成員，而認被告係構成刑
    法第339 條之4 第1 項第2 款之三人以上共同犯詐欺取財罪
    云云。然被告於本院審理時供稱：其就此工作均是與暱稱「
    珮琪- 擁抱幸福」之人以通訊軟體聯繫接洽等語（見本院卷
    第141 頁），且觀諸被告與「珮琪- 擁抱幸福」之人之LINE
    對話紀錄，確實未見有「珮琪- 擁抱幸福」以外之人參與上
    揭指示被告以本案帳戶內資金購買金幣後儲值至其他會員帳
    戶之過程，故被告主觀上是否知悉本案有「三人以上」共犯
    之情形，實屬可疑。而依卷內現存事證，亦無從排除「珮琪
    - 擁抱幸福」為一人分飾多角，即「珮琪- 擁抱幸福」與實
    施詐術者為同一人之可能，本案尚乏證據證明本件詐欺取財
    者確有3 人以上，是基於事證有疑，利歸被告之原則，當僅
    得認參與本案詐欺取財者僅有被告與「珮琪- 擁抱幸福」之
    人而未達3 人以上，自難逕以刑法第339 條之4 第1 項第2
    款之加重事由相繩，起訴書認被告係犯刑法第339 條之4 第
    1 項第2 款之加重詐欺取財罪，尚有未合，惟二者基本社會
    事實同一，並經本院當庭踐行罪名告知之程序（見本院卷第
    134 頁），且予以被告、辯護人表示意見之機會，已無礙於
    被告防禦權之行使，爰依法變更起訴法條。
  ㈡共同正犯之認定
    被告與真實姓名年籍不詳LINE暱稱「珮琪- 擁抱幸福」之人
    就上開犯行，有犯意聯絡及行為分擔，應論以共同正犯。
  ㈢罪數
  ⒈接續犯
    附表二編號1 、2 所示之各告訴人雖分數次匯入如附表二編
    號1 、2 所示之金額，然各次時間相近，受詐騙手法相同，
    且各係侵害同一告訴人之財產法益，應包括於一行為予以評
    價，各論以接續犯之一罪。
  ⒉想像競合犯
    被告就附表二各編號所為洗錢與詐欺犯行，行為有部分合致
    ，且犯罪目的單一，依一般社會通念，應評價為一罪方符合
    刑罰公平原則，均爲一行為觸犯數罪名之想像競合犯，均應
    依刑法第55條前段之規定，從一重論以洗錢防制法第14條第
    1 項之洗錢罪。
  ⒊數罪併罰
    被告所犯上開2 次洗錢罪，犯意各別，行為互殊，應予分論
    併罰。
  ㈣減刑事由
  ⒈按洗錢防制法第16條第2 項規定，犯第14條、第15條之罪，
    在偵查或審判中自白者，減輕其刑。查被告就本案犯罪事實
    ，於本院審理中自白犯罪，應依上開規定減輕其刑。
  ⒉本案無刑法第59條減輕其刑規定之適用
    按刑法第59條減輕其刑之規定，必須犯罪另有其特殊之原因
    與環境等，在客觀上足以引起一般同情，認為即予宣告法定
    最低刑期，猶嫌過重者，始有其適用。此所謂法定最低度刑
    ，固包括法定最低本刑；惟遇有其他法定減輕之事由者，則
    應係指適用其他法定減輕事由減輕其刑後之最低度刑而言。
    倘被告別有法定減輕事由者，應先適用法定減輕事由減輕其
    刑後，猶認其犯罪之情狀顯可憫恕，即使科以該減輕後之最
    低度刑仍嫌過重者，始得適用刑法第59條規定酌量減輕其刑
    ，此觀同法第60條：「依法律加重或減輕者，仍得依前條之
    規定酌量減輕其刑。」意旨自明（最高法院105 年度台上字
    第346 號判決意旨參照）。被告辯稱：其家中尚有父親及姊
    姊須扶養，父親因病手術而居家休養，胞姊則因求學中尚無
    工作，其必須以一己之力扶養家人三人，生活勉持，因而受
    到詐騙集團利用，若量處加重詐欺罪之法定最低度刑，恐仍
    情輕法重，爰請依刑法第59條規定減輕其刑云云。惟本案被
    告所犯者為刑法第339 條第1 項之詐欺取財罪及洗錢防制法
    第14條第1 項之一般洗錢罪，並應從一重依一般洗錢罪處斷
    ，而一般洗錢罪之法定刑度為「7 年以下有期徒刑，併科新
    臺幣5 百萬元以下罰金」，依刑法第33條第3 款、第5 款規
    定，法定刑最低刑度為有期徒刑2 月併科罰金1 千元，已屬
    甚輕，更可再依洗錢防制法第16條第2 項規定減輕其刑，實
    無情輕法重之情形。且被告係為貪圖不法利益而為本案犯行
    ，客觀上並無足以引起一般同情，顯可憫恕之情狀，至被告
    前開辯稱要屬刑法第57條量刑之參酌因素，尚難遽認被告犯
    罪情狀有何顯可憫恕之情形，而無適用刑法第59條酌減之餘
    地。是辯護人為被告請求依刑法第59條規定酌減其刑云云，
    尚屬無據。
  ㈤量刑
    爰以行為人之個人責任為基礎，審酌被告正值壯年，於已預
    見所為之行為與詐欺取財、洗錢相關，為獲取報酬，貿然為
    前揭行為，所為製造詐欺款項之金流斷點，增加檢警查緝難
    度，更造成告訴人之財物損失無法追回，助長詐欺犯罪盛行
    ，危害社會治安，其行為實應非難，並考量被告犯後坦承犯
    行，顯有悔意，且被告與告訴人2 人均已達成和解，並依據
    如附表三所示條件還款，有調解筆錄、匯款申請書及存款收
    執聯附卷可參（見本院卷第86至87、151 至153 頁），業已
    部分填補告訴人所受之損害，兼衡被告犯罪動機、目的、手
    段、於本案詐欺之分工及參與程度上，僅係提供帳戶以及轉
    帳之人，無具體事證顯示其係主謀或主要獲利者，亦非直接
    向告訴人施行詐術之人，以及被告各次犯行所得利益，暨其
    於本院審理中自陳大學畢業之智識程度、從事圖書館行政人
    員，須扶養父親及尚在就學之姊之家庭生活狀況（見本院卷
    第143 頁）等一切情狀，分別量處如附表一「罪名及宣告刑
    」欄所示之刑。
  ㈥定應執行刑
    按數罪併罰定應執行刑之裁量，應兼衡罪責相當及特別預防
    之刑罰目的，綜合考量行為人之人格及各罪間之關係，具體
    審酌各罪侵害法益之異同、對侵害法益之加重效應及時間、
    空間之密接程度，注意維持輕重罪間刑罰體系之平衡。其依
    刑法第51條第5 款定執行刑者，宜注意刑罰邊際效應隨刑期
    而遞減及行為人所生痛苦程度隨刑期而遞增之情形，考量行
    為人復歸社會之可能性，妥適定執行刑。除不得違反刑法第
    51條之外部界限外，尤應體察法律規範本旨，謹守法律內部
    性界限，以達刑罰經濟及恤刑之目的（最高法院108 年度台
    上字第4405、4408號判決意旨參照）。本院審酌被告本案各
    次犯行時間相近、犯罪手段與態樣相同，均侵害財產法益，
    且罪質相同等情，並參諸刑法第51條第5 款、第7 款係採限
    制加重原則，而非累加原則之意旨，以及被告犯罪情節及本
    案被害人所受財產損失等情況，合併定其應執行刑，暨諭知
    罰金易服勞役之折算標準如主文所示。
  ㈦緩刑
    查被告前未曾受有期徒刑以上刑之宣告，有本院被告全國前
    案紀錄表附卷可稽，其因一時失慮，致犯本罪，且犯後坦承
    犯行，又於本院審理中與本案告訴人2 人均已達成和解，並
    履行和解條件完畢，業如前述，可認被告已深知悔悟，本院
    認其經此次科刑教訓後，當益知警惕，應無再犯之虞；且告
    訴人2 人均表示同意給予被告緩刑之機會等語（見本院卷第
    85頁），是參考告訴人意見，認宜給被告緩刑機會。是堪認
    對被告所宣告之刑有以暫不執行為適當，爰依刑法第74條第
    1 項第1 款規定，宣告緩刑2 年。
三、沒收
  ㈠按犯罪所得，屬於犯罪行為人者，沒收之；於全部或一部不
    能沒收或不宜執行沒收時，追徵其價額，不予宣告沒收或追
    徵；又犯罪所得已實際合法發還被害人者，不予宣告沒收或
    追徵，刑法第38條之1 第1 項前段、第3 項、第5 項分別定
    有明文。次按基於「任何人不得保有不法行為之獲利」原則
    ，對於因犯罪造成之財產利益不法流動，應藉由「沒收犯罪
    利得」法制，透過類似不當得利之衡平措施，使之回歸犯罪
    發生前的合法財產秩序狀態。從而若被害人因犯罪受害所形
    成之民事請求權實際上已獲全額滿足，行為人亦不再享有因
    犯罪取得之財產利益，則犯罪利得沒收之規範目的已經實現
    ，自無庸宣告犯罪利得沒收、追徵。查，被告之報酬係以每
    筆匯款金額10％計之乙情，為被告於本院準備程序供稱在卷
    （見本院卷第71頁），依此比例計之，被告就告訴人魏國峯
    部分所得之報酬應為4,867 元【計算式：（4,468+34,000+1
    0,200 ）X10 ％=4,867元，元以下四捨五入）；就告訴人李
    健民匯款部分可得報酬為11,660元【計算式：（3,400+13,6
    00+16,800+17,000+16,800+30,000+19,000 ）X10 ％=11,66
    0 元），總計獲得犯罪所得16,527元。上開金額雖均未扣案
    ，惟依被告與各告訴人間之和解筆錄及匯款單據所示，被告
    已賠償告訴人魏國峯12,000元、告訴人李健民35,000元，總
    計被告因本案已實際賠償達47,000元，遠超過其實際獲取之
    犯罪所得，應認被告已將犯罪所得實際合法發還被害人，揆
    諸前開說明，爰依刑法第38條之1 第5 項規定，不予宣告沒
    收或追徵。  
  ㈡次按洗錢防制法第18條第1 項前段規定：「犯第14條之罪，
    其所移轉、變更、掩飾、隱匿、收受、取得、持有、使用之
    財物或財產上利益，沒收之」，係採義務沒收主義，祇要合
    於前述規定，法院即應為相關沒收之諭知。然該洗錢行為之
    標的，是否限於行為人實際支配所有者始得宣告沒收，法無
    明文，實務上一向認為倘法條並未規定「不問屬於犯罪行為
    人與否均沒收」時，自仍以屬於被告所有者為限，始應予沒
    收（最高法院86年度台上字第6278號判決意旨參照）。查附
    表二所示各告訴人其餘遭詐騙之金額，被告均已儲值至真實
    姓名年籍不詳LINE代號「珮琪- 擁抱幸福」之人指定之帳號
    ，被告並非實際持有該等詐騙犯罪所得及洗錢之標的款項，
    依據前揭說明，此其餘之部分自無庸另行依洗錢防制法第18
    條第1 項前段規定宣告沒收，附此敘明。
據上論斷，應依刑事訴訟法第299條第1項前段，判決如主文。（
本件依刑事判決精簡原則，僅記載程序法條文）。
本案經檢察官鄭心慈偵查起訴，經檢察官吳宗光到庭執行公訴。
中    華    民    國    110   年    11    月    17    日
                  刑事第十三庭審判長法  官  陳昭筠
                                    法  官  林建良
                                    法  官  陳幽蘭
以上正本證明與原本無異。
如不服本判決，應於收受送達後20日內向本院提出上訴書狀，其
未敘述上訴之理由者並得於提起上訴後20日內向本院補提理由書
（均須按他造當事人之人數附繕本）「切勿逕送上級法院」。
                                    書記官  陳冠云
中    華    民    國   110    年    11    月    17    日
 
附錄：本案論罪科刑法條全文
中華民國刑法第339 條
意圖為自己或第三人不法之所有，以詐術使人將本人或第三人之
物交付者，處5 年以下有期徒刑、拘役或科或併科50萬元以下罰
金。
以前項方法得財產上不法之利益或使第三人得之者，亦同。
前二項之未遂犯罰之。
 
洗錢防制法第14條
有第二條各款所列洗錢行為者，處7 年以下有期徒刑，併科新臺
幣5 百萬元以下罰金。
前項之未遂犯罰之。
前二項情形，不得科以超過其特定犯罪所定最重本刑之刑。
 
 
【附表一：罪名及宣告刑】
 
┌──┬───────────────┬───────┐
│編號│          罪名及宣告刑        │     備註     │
├──┼───────────────┼───────┤
│ 1  │陳昱霖共同犯洗錢防制法第十四條│如附表二編號1 │
│    │第一項之洗錢罪，處有期徒刑貳月│所示犯行。    │
│    │，併科罰金新臺幣壹萬元，罰金如│              │
│    │易服勞役，以新臺幣壹仟元折算壹│              │
│    │日。                          │              │
├──┼───────────────┼───────┤
│ 2  │陳昱霖共同犯洗錢防制法第十四條│如附表二編號2 │
│    │第一項之洗錢罪，處有期徒刑貳月│所示犯行。    │
│    │，併科罰金新臺幣壹萬元，罰金如│              │
│    │易服勞役，以新臺幣壹仟元折算壹│              │
│    │日。                          │              │
└──┴───────────────┴───────┘
 
【附表二：被害人遭詐欺之匯款情節】
┌──┬────┬────────┬─────┬─────┬──────┐
│編號│告訴人  │詐騙時間及方式  │匯款時間  │匯款金額（│匯入被告帳戶│
│    │        │                │          │新臺幣）  │            │
├──┼────┼────────┼─────┼─────┼──────┤
│1   │魏國峯  │詐欺集團成員於10│109年10月5│4,468元   │中國信託銀行│
│    │        │9年9月27日，以通│日19時06分│          │帳號000-0000│
│    │        │訊軟體LINE暱稱「├─────┼─────┤00000000號  │
│    │        │琪琪」聯繫魏國峯│109年10月6│34,000元  │            │
│    │        │，佯稱欲交友見面│日19時42分│          │            │
│    │        │須加入「JOLOVER │許        │          │            │
│    │        │」網站並匯款繳納├─────┼─────┤            │
│    │        │保證金云云，致其│109 年10月│10,200元  │            │
│    │        │陷於錯誤，而於右│18日19時20│          │            │
│    │        │列時間，依指示匯│分許      │          │            │
│    │        │款至右列帳戶。  │          │          │            │
│    │        │                │          │          │            │
├──┼────┼────────┼─────┼─────┼──────┤
│2   │李健民  │詐欺集團成員於10│109 年10月│3,400元   │同上        │
│    │        │109 年10月12日，│15日22時10│          │            │
│    │        │以LINE暱稱「Cynt│分許      │          │            │
│    │        │hia 」聯繫李健民├─────┼─────┤            │
│    │        │，佯稱欲交友須加│同日23時01│13,600元  │            │
│    │        │入「MEETLOVER」 │分        │          │            │
│    │        │網站儲值保證金云├─────┼─────┤            │
│    │        │云，致其陷於錯誤│109 年10月│17,000元  │            │
│    │        │，而於右列時間，│18日20時09│          │            │
│    │        │依指示匯款至右列│分許      │          │            │
│    │        │帳戶。          ├─────┼─────┤            │
│    │        │                │同日20時50│16,800元  │            │
│    │        │                │分許      │          │            │
│    │        │                ├─────┼─────┤            │
│    │        │                │109 年10月│16,800元  │            │
│    │        │                │19日15時50│          │            │
│    │        │                │分許      │          │            │
│    │        │                ├─────┼─────┤            │
│    │        │                │109 年10月│30,000元  │            │
│    │        │                │20日16時48│          │            │
│    │        │                │分許      │          │            │
│    │        │                ├─────┼─────┤            │
│    │        │                │同日16時54│19,000元  │            │
│    │        │                │分許      │          │            │
│    │        │                │          │          │            │
└──┴────┴────────┴─────┴─────┴──────┘
【附表三：和解條件】  
┌───┬──────────────────────┐
│編號  │給付方式                                    │
├───┼──────────────────────┤
│      │被告應給告訴人魏國峯新臺幣（下同）1萬2千元，│
│1     │自民國110 年5 月起，按月於每月30日前分期給付│
│      │4 千元，至全部清償為止，如有1 期未給付，視為│
│      │全部到期。                                  │
├───┼──────────────────────┤
│      │被告應給告訴人李健民3 萬5 千元，自民國110 年│
│2     │5 月起，按月於每月30日前分期給付1 萬2 千元（│
│      │最後一期給付1 萬1 千元），至全部清償為止，如│
│      │有1 期未給付，視為全部到期。                │
└───┴──────────────────────┘